---
title: "House Prices"
author: "minsoo"
date: "2022-08-08"
output: html_document
---
[데이터 출처]
https://www.kaggle.com/competitions/house-prices-advanced-regression-techniques/data
[참고자료 출처]
https://www.kaggle.com/code/notaapple/detailed-exploratory-data-analysis-using-r
```{r setup, include=FALSE}
knitr::opts_chunk$set(echo = TRUE)
```

# 분석 준비
```{r}
library(ggplot2)
library(VIM)
library(corrplot)
```
# 전체 데이터 및 종속변수(SalePrice) 파악하기

```{r}
df <- read.csv('./HousePrices.csv',header=T)
dim(df)
str(df)
par(mfrow=c(1,2))
hist(df$SalePrice,col='tomato')
boxplot(df$SalePrice,main='Boxplot of df$SalePrice',col='steelblue',border='brown')
summary(df$SalePrice)
par(mfrow=c(1,1))
```

# 수치형 데이터와 종속변수와의 상관관계 비교
```{r,  fig.height=10 , fig.width=10}
cor_list <- df[,c('Id', 'MSSubClass', 'LotArea', 'OverallQual',
       'OverallCond', 'YearBuilt', 'YearRemodAdd',  'BsmtFinSF1',
       'BsmtFinSF2', 'BsmtUnfSF', 'TotalBsmtSF', 'X1stFlrSF', 'X2ndFlrSF',
       'LowQualFinSF', 'GrLivArea', 'BsmtFullBath', 'BsmtHalfBath', 'FullBath',
       'HalfBath', 'BedroomAbvGr', 'KitchenAbvGr', 'TotRmsAbvGrd',
       'Fireplaces', 'GarageCars', 'GarageArea', 'WoodDeckSF',
       'OpenPorchSF', 'EnclosedPorch', 'X3SsnPorch', 'ScreenPorch', 'PoolArea',
                      'MiscVal', 'MoSold', 'YrSold', 'SalePrice')]
corrplot(cor(cor_list),method = 'square')
```


# 데이터 전체 결측치 찾기/ 차 관련 데이터 결측치 확인
```{r}

aggr(df, numbers=T,prop=F)

colnames(df)
df_car <- df[,c(59:65,81)]
aggr(df_car, numbers=T,prop=F)

df_h_inner <- df[,c(52:55,81)]
aggr(df_h_inner, numbers=T,prop=F)


```

# 차고고 관련 데이터 결측치 처리
```{r}
df_car_missing <- df_car[!complete.cases(df_car),]
head(df_car_missing)
df_car[is.na(df_car)]<-'NOT' 
head(df_car[c(40,49,79,89,100),])

```
- 결측치 행의 형태가 모두 동일, 차 여부와 차고면적이 0이고 나머지 차고 관련데이터가 결측치이다.
- 결측치 행들은 모두 종속변수인 SalePrice 데이터를 가지고 있으므로 제거하지 않고,차고가 없다는 의미로 NOT 범주를 만들어준다.
```{r, fig.height=10 , fig.width=10}
#차고 관련 데이터
str(df_car)
par(mfrow = c(3,2))

# 차고 범주형 데이터
boxplot(SalePrice~GarageType,data = df_car,pch=19, 
        col =1:7, border ="brown")
boxplot(SalePrice~GarageFinish,data = df_car,pch=19, 
        col =1:4, border ="brown")
boxplot(SalePrice~GarageCars,data = df_car,pch=19, 
        col =1:5, border ="brown")
boxplot(SalePrice~GarageQual,data = df_car,pch=19, 
        col =1:6, border ="brown")
boxplot(SalePrice~GarageCond,data = df_car,pch=19, 
        col =1:6, border ="brown")
boxplot(SalePrice~GarageYrBlt,data = df_car,pch=19,
        col ="orange", border ="brown")

```
GarageType :  
GarageFinish :
GarageCars :
GarageQual :
Garagecond :
## GarageYrBlt 데이터를 범주를 묶어서 다시 설정하기.
```{r, fig.height=10 , fig.width=8}
df_car$GarageYrBlt <-as.numeric(df_car$GarageYrBlt)
df_car[is.na(df_car$GarageYrBlt),] <- 0
df_car$GarageYrBlt_cut <- cut(df_car$GarageYrBlt,breaks = seq(1900,2010,10),
    labels=c('1900s','1910s','1920s','1930s','1940s','1950s',
             '1960s','1970s','1980s','1990s','2000s'))
par(mfrow=c(2,1))
plot(df_car$GarageYrBlt_cut,col='orange',
     main='GarageYrBlt 빈도')
boxplot(df_car$SalePrice~df_car$GarageYrBlt_cut,col=1:11,main='GarageYrBlt와 SalePrice 관계')
par(mfrow=c(1,1))
```
### 

# 차고 관련 수치형 데이터
```{r, fig.height=8 , fig.width=10}
par(mfrow=c(1,2))
plot(df$SalePrice~df$GarageYrBlt,pch=19,col=4)
plot(df$SalePrice~df$GarageArea,pch=19,col=2)
par(mfrow=c(1,1))
```
# 차고 GarageArea 분석
```{r, fig.height=10 , fig.width=10}
par(mfrow=c(2,2))
plot(df$SalePrice,df$GarageArea,pch=20,col=as.numeric(factor(df$GarageType))+1)
plot(df$SalePrice,df$GarageArea,pch=20,col=as.numeric(factor(df$GarageFinish))+1)
plot(df$SalePrice,df$GarageArea,pch=20,col=as.numeric(factor(df$GarageQual))+1)
plot(df$SalePrice,df$GarageArea,pch=20,col=as.numeric(factor(df$GarageCond))+1)
par(mfrow=c(1,1))

```
```{r}
ggplot(df, aes(y=SalePrice,x=GarageArea,color=factor(GarageCars)))+geom_point()
```

# 주거공간 분석
```{r}
table(df$BedroomAbvGr)
table(df$KitchenAbvGr)
table(df$KitchenQual)
table(df$TotRmsAbvGrd)

```
# 부엌 개수 경우는 1개가 90퍼센트 이상이라 제외하고 나머지 3개 컬럼을 분석해보자.

# 
```{r}
par(mfrow=c(1,3))
barplot(table(df$BedroomAbvGr),
        main='df$BedroomAbvGr')
barplot(table(df$KitchenQual),
        main='df$KitchenQual')
barplot(table(df$TotRmsAbvGrd),
        main='df$TotRmsAbvGrd')

boxplot(df$SalePrice~df$BedroomAbvGr)
boxplot(df$SalePrice~df$KitchenQual)
boxplot(df$SalePrice~df$TotRmsAbvGrd)
par(mfrow=c(1,1))
```

           